臺灣高雄地方法院民事裁定　　　　　100年度司家聲字第515號
聲　請　人　邵雨葳
代　理　人　蔡淑媛律師
相　對　人　吳日立
上聲請人聲請返還保證書事件，本院裁定如下：
    主  文
本院九十九年度司執全字第一一五０號假扣押事件聲請人所提供
之民國九十九年八月六日財團法人法律扶助基金會高雄分會法扶
保證字第０九九一二００二號保證書，准予返還。
    理  由
一、本件聲請意旨略以：聲請人前依鈞院99年度司裁全第1875號
    民事裁定，提供財團法人法律扶助基金會高雄分會所出具之
    法扶保證字第09912002號保證書供擔保，對相對人之財產於
    新臺幣（下同）120,000 元範圍內予以假扣押在案。茲因兩
    造間請求給付子女扶養費等事件經鈞院99年度家訴字第188
    號民事判決，諭知被告（即相對人）應給付原告（即聲請人
    ）邵雨葳110,700 元，聲請人獲得部分勝訴，該事件並於99
    年12月27日確定在案。嗣聲請人撤回鈞院99年度司執全字第
    1150號假扣押執行，及聲請受擔保利益人即債務人於一定期
    間內行使權利，經鈞院100 年度司家聲字第409 號民事裁定
    命相對人應於裁定送達之翌日起20日內行使權利，惟相對人
    迄今仍未行使。為此，爰依民事訴訟法第104 條第1 項第3
    款之規定，狀請鈞院准予裁定返還系爭供擔保之保證書等語
    。
二、按民事訴訟法第104 條規定，有下列各款情形之一者，法院
    應依供擔保人之聲請，以裁定命返還其提存物或保證書：(一)
    應供擔保之原因消滅。(二)供擔保人證明受擔保利益人同意返
    還者。(三)訴訟終結後，供擔保人證明已定20日以上之期間，
    催告受擔保利益人行使權利而未行使，或法院依供擔保人之
    聲請，通知受擔保利益人於一定期間內行使權利並向法院為
    行使權利之證明而未證明者。前開規定，於其他依法令供訴
    訟上之擔保者準用之，並為同法第106 條所明定。
三、聲請人主張首揭之事實，業據其提出本院99年度司裁全字第
    1875號民事裁定、民事聲請假扣押強制執行狀、民事聲請撤
    回假扣押強制執行狀、本院100 年度司家聲字第409 號民事
    裁定、財團法人法律扶助基金會高雄分會保證書、本院民事
    執行處塗銷查封登記書等件為證。經查：兩造間請求給付子
    女扶養費等事件，聲請人前遵本院99年度司裁全字第1875號
    民事裁定提供如主文所示之保證書後，對相對人之財產在12
    0,000 元範圍內經本院99年度司執全字第1150號予以假扣押
    執行在案，嗣兩造間請求給付子女扶養費等事件經本院於99
    年11月30日以99年度家訴字第188 號民事判決而終結確定在
    案，且該假扣押執行經聲請人具狀撤回，並經本院民事執行
    處塗銷查封登記，復經高雄市政府地政局鳳山地政事務所塗
    銷查封登記，業經本院依職權調閱上開卷宗核閱無誤，是該
    假扣押事件已符合民事訴訟法第104 條第1 項第3 款「訴訟
    終結」規定；又本院於100 年10月11日以100 年度司家聲字
    第409 號民事裁定催告相對人行使權利，該裁定並於100 年
    10月18日送達予相對人，有送達證書1 紙附卷可稽，惟相對
    人迄今仍未行使權利，有本院案件查詢表1 紙附卷為憑，揆
    諸前開法律規定，聲請人之聲請，經核無不合，應予准許，
    爰裁定如主文所示。
四、如對本裁定抗告，須於裁定送達後10日之不變期間內，向本
    院提出抗告狀，並繳納抗告費新臺幣1,000 元。
中    華    民    國    100   年    11    月    30    日
                  家事法庭  司法事務官  任士慧